臺灣高等法院高雄分院刑事裁定
111年度聲再字第93號
再審聲請人  
即受判決人  曾心鳳




                                住臺北市○○區○○街○                                   段00號0樓
上列聲請人因詐欺案件，對於本院110年度上更一字第13號，中
華民國110年10月13日第二審確定判決（臺灣高雄地方法院108年
度審易字第1197號、第1198號、第1426號，起訴案號：臺灣高雄
地方檢察署108年度偵字第238號、108年度偵字第8237號、108年
度偵字第9584號），聲請再審，本院裁定如下：
    主  文
再審之聲請駁回。
    理  由
一、聲請意旨略以：原確定判決（即本院110年度上更一字第13
    號判決）係以告訴人徐願芬及薛惠雅於審理期間，均轉交匯
    款帳號予再審聲請人即受判決人（下稱聲請人）曾心鳳，但
    聲請人自案發迄今已逾3 年，卻仍未盡其所能返還其不法所
    得，顯見聲請人並無意彌補其行為所造成之損害為由，認為
    聲請人並無暫不執行刑罰為適當之情事，不宜宣告緩刑。原
    確定判決法院依職權積極致電各告訴人洽詢關於和解意願、
    是否提供金融帳戶予辯護人以利匯款，及如何商談和解等事
    項，顯係基於聲請人答辯及請求，應無疑問。但法院在知悉
    聲請人案發迄今3 年仍未盡其所能返還其不法所得時，卻未
    再進一步詢問聲請人是否真有此事？是否與辯護人溝通有誤
    ？卻逕自認定聲請人無和解意願，而未依職權調查對聲請人
    有利證據，亦未詢問聲請人，給予聲請人表示該事由之機會
    ，致判決內容與真實情況有所不合。再者，觀之聲請人與其
    辯護人及告訴人徐願芬之對話，告訴人徐願芬有意願與聲請
    人達成和解，卻因聲請人未取得其帳號，致遲遲無法匯款成
    功，原確定判決法院未依職權調查聲請人為何未匯款予告訴
    人徐願芬，顯然係依法應於審判期日調查之證據未予調查之
    當然違背法令事由，聲請人因此受有期徒刑1年9月之執行刑
    ，確實損及聲請人減刑之權益，對聲請人影響甚鉅，原確定
    判決未見於此，逕認尚無證據調查職責未盡或理由欠備之違
    法，顯屬率斷。為此，依刑事訴訟法第420條第1項第6款規
    定聲請再審，請求給予緩刑判決等語。
二、按刑事訴訟法第420 條第1項第6款規定：有罪判決確定後，
    因發現新事實或新證據，單獨或與先前之證據綜合判斷，足
    認受有罪判決之人應受無罪、免訴、免刑或輕於原判決所認
    罪名之判決者，為受判決人之利益，得聲請再審。同條第 3
    項規定：「第1項第6款之新事實或新證據，指判決確定前已
    存在或成立而未及調查斟酌，及判決確定後始存在或成立之
    事實、證據」。準此，依此原因聲請再審者，應提出具體之
    新事實或新證據，由法院單獨或綜合案內其他有利與不利之
    全部卷證，予以判斷，而非徒就卷內業已存在之資料，對於
    法院取捨證據之職權行使加以指摘；如提出或主張之新事實
    、新證據，單獨或與先前之證據綜合判斷，倘無法產生合理
    懷疑，不足以動搖原確定判決所認定之事實者，即無准予再
    審之餘地（最高法院110年度台抗字第2026號刑事裁定參照
    ）。又所謂「應受免刑」之判決，係指「必要及絕對」免除
    其刑之規定，即法定必須免除其刑而言，如屬「任意或相對
    」免除其刑之規定，法院得於科刑範圍內裁量之事項，則不
    在此列。另所稱應受輕於原判決所認罪名之判決者，條文既
    曰輕於原判決所認「罪名」，自與輕於原判決所宣告之「罪
    刑」有別，係指與原判決所認罪名比較，其法定刑較輕之相
    異罪名而言，至於宣告刑之輕重、緩刑與否，乃量刑問題，
    不在本款所謂罪名之內。
三、經法院認無再審理由而以裁定駁回後，不得更以同一原因聲
    請再審；法院認為聲請再審之程序違背規定，且無可補正者
    ，應以裁定駁回之，刑事訴訟法第434 條第3項、第1項及第
    433 條分別定有明文。上開所謂「同一原因」，係指同一
    事實之原因而言，此應就重行聲請再審之事由暨所提證據（
    含證據方法及證據資料），與前經實體裁定駁回之聲請是否
    一致加以判斷，實質相同之事由與證據，不因聲請意旨陳以
    不同之說詞或論點，即謂並非同一事實原因。　　
四、聲請人因犯以網際網路對公眾散布而為詐欺取財罪，經本院
    以110年度上更一字第13號判決（下稱原確定判決）維持第
    一審判決（共3罪，各處有期徒刑1年7月、1年2月、1年，應
    執行有期徒刑1年9月，未宣告緩刑），聲請人上訴後，經最
    高法院認為上訴違背法律上之程式，以111年度台上字第126
    2號判決駁回上訴而確定。又原確定判決係依據聲請人於偵
    查及審理中之自白；告訴人告訴人徐願芬、薛惠雅、梁純菁
    於警詢、偵查中之證述。並參酌中華郵政股份有限公司（下
    稱中華郵政）匯款單翻拍照片、台新國際商業銀行國內匯款
    申請書翻拍照片、自動櫃員機交易明細表翻拍照片、告訴人
    薛惠雅中華郵政茄萣郵局帳戶交易明細、聲請人中華郵政小
    港郵局帳戶交易明細、兆豐國際商業銀行匯款單、內政部警
    政署反詐騙諮詢專線紀錄表、金融機構聯防機制通報單等證
    據。認為聲請人自白均核與事實相符，聲請人確有上開加重
    詐欺取財犯行（3罪）。
五、關於聲請人再審理由主張原確定判決法院在知悉聲請人案發
    迄今3 年仍未盡其所能返還其不法所得時，卻未再進一步詢
    問聲請人是否真有此事？是否與辯護人溝通有誤？卻逕自認
    定聲請人無和解意願，而未依職權調查對聲請人有利證據，
    亦未詢問聲請人，給予聲請人表示該事由之機會，致判決內
    容與真實情況有所不合部分。因此部分之事實涉及聲請人為
    何未與告訴人徐願芬及薛惠雅達成和解，並賠償積欠告訴人
    徐願芬及薛惠雅所餘款項等事項，應屬聲請人犯後態度之事
    。在聲請人坦承犯行，且其自白均核與事實相符之下，上開
    事由應無法產生合理懷疑，不足以動搖原確定判決所認定之
    加重詐欺犯罪事實。又此部分之事由係屬刑法第57條第10款
    所稱之犯後態度，且並非法定必須免除其刑事由，應屬量刑
    輕重及緩刑審酌問題，與犯罪成立與否之判斷並無關聯。依
    前開說明，聲請人尚無應受無罪、免訴、免刑或輕於原判決
    所認罪名之判決之情事。故聲請人此部分之再審理由，與刑
    事訴訟法第420 條第1項第6款規定之要件明顯不符，為無理
    由，應予駁回。
六、關於聲請人再審理由主張告訴人徐願芬有意願與聲請人達成
    和解，卻因聲請人未取得其帳號，致遲遲無法匯款成功，原
    確定判決法院未依職權調查聲請人為何未匯款予告訴人徐願
    芬部分。因此部分之事實，前經聲請人向本院聲請再審，經
    本院認無再審理由，以111年度聲再字第66號裁定駁回聲請
    人再審之聲請等情，業經本院依職權調取上開案卷核閱無誤
    ，並有該裁定書附卷可參。聲請人於該再審經裁定駁回後，
    再以同一原因聲請再審，其聲請再審之程序違背規定，且無
    可補正，應以裁定駁回之。
據上論結，應依刑事訴訟法第433條前段、第434條，裁定如主文
。
中　　華　　民　　國　　111 　年　　8 　　月　　31　　日
                  刑事第三庭    審判長法  官  吳進寶
                                      法  官  徐美麗
                                      法  官  方百正　　
以上正本證明與原本無異。
如不服本裁定應於送達後10日內向本院提出抗告狀。
中　　華　　民　　國　　111 　年　　8 　　月　　31　　日
　　　　　　　　　　　　　　　　　　　書記官  呂姿儀